Finding Aid for the Paul Friedländer Papers, 1848-1976 LSC.1551
UCLA Library Special Collections
- Offprints and pamphlets from the Friedländer library
  - Spitzer, Leo, "Wahlgren, E.G." Revista de filología española 18,., 1931; 2177.; pp.185-186 (Offprint, removed from "Zur Vermenschlichung") (box 8). (Box 42)
  - Spitzer, Leo, "Why does Language Change" Modern Language Quarterly 4,., December 1943; 2178.; pp.413-430 (Offprint, inscribed, annotated) (box 9). (Box 42)
  - Spitzer, Leo, "Wienerisch Remassuri" Modern Language Notes,., February 1944; 2179.; pp.100-104 (Offprint) (box 9). (Box 42)
  - Spitzer, Leo, "Zeitgebung im französischen Gerichtssaalbericht" Vox Romanica 1,., 1936; 2180.; pp.318-333 (Offprint) (box 8). (Box 42)
  - Spitzer, Leo, "Zu Góngoras 'Soledades'" Volkstum und Kultur der Romanen 2., 2181.; pp.244-258 (Offprint, inscribed) (box 8). (Box 42)
  - Spitzer, Leo, "Zu Wartburgs französischem etymologischen Wörterbuch" Die neueren Sprachen 36., 2182.; pp.109-113 (Offprint) (box 8). (Box 42)
  - Spitzer, Leo, "Zum Aufbau von Petrarcas Trionfi" Neuphilologische Mitteilungen 47,., 1946; 2183.; pp.49-60 (Offprint, inscribed) (box 8). (Box 42)
  - Spitzer, Leo, "Zum Problem des französischen Argot" Neuphilologische Monatsschrift 1., 2184.; pp.205-216 (Offprint) (box 8). (Box 42)
  - Spitzer, Leo, "Zur Kunst Quevedos in seinem Buscón" Archivum Romanicum 11,., 1927; 2185.; pp.511-580 (Offprint) (box 8). (Box 42)
  - Spitzer, Leo, "Zur Nachwirkung von Burchiellos Priameldichtung.", 2186.; pp.484-489 (Offprint, inscribed) (box 8). (Box 42)
  - Spitzer, Leo, "Zur Vermenschlichung und Versachlichung der Universitätsprüfungen" Neuphilologische Monatsschrift 2., 2187.; pp.80-87 (Offprint, inscribed) (box 8). (Box 42)
    Spitzer, "Wahlgren, E.G." removed.
  - Spitzer, Leo, "1. Rum. a (se) Desfata, 2. Arom. Ancunare, 3. Proor, Praura" Revista filologica 2,., 1928; 2188.; pp.284-288 (Offprint) (box 8). (Box 42)
  - Spitzer, Leo, review: Bremond, Henri Racine et Valéry, Zeitschrift für französische Sprache und Literatur 58,., 1934; 2189.; pp.239-250 (Offprint, inscribed) (box 8). (Box 42)
  - Spitzer, Leo, review: Crane, William G., Wit and Rhetoric in the Renaissance; Louise Brown Osborn, The Life, Letters, and Writings of John Hoskyns, Modern Language Notes., February 1939; 2190.; pp.148-150 (Offprint, removed from "Die Kunst des Uebergangs bei La Fontaine") (box 9). (Box 42)
  - Spitzer, Leo, review: Hall's Bibliography of Italian Linguistics, Modern Language Quarterly 2,., December 1941; 2191.; pp.640-643 (Offprint, inscribed) (box 9). (Box 42)
  - Spitzer, Leo, review: Keniston's The Syntax of Castilian Prose: the Sixteenth Century, Language 14,., 1938; 2192.; pp.207-230 (Offprint, annotated). (Box 42)
  - Spitzer, Leo, review: Malkiel's "Hypothetical Base in Romance Etymology," s.l. s.a., 2193.; pp.227-234 (Offprint) (box 8). (Box 42)
  - Spitzer, Leo, review: Von Wartburg's Die Entstehung der romanischen Völker; Giulio Bertoni, Lingua e cultura, Modern Language Notes., November 1939; 2194.; pp.547-550 (Offprint, inscribed) (box 8). (Box 42)
  - Stannard, Jerry, "Socratic Eros and Platonic Dialectic" Phronesis 4,., 1959; 2195.; pp.120-122 (Offprint, inscribed to PF, annotated). (Box 42)
  - Stegemann, Viktor, "Nonnos von Panopolis" Neue Heidelberge Jahrbücher., 1930; 2196.; pp.1-48 (Offprint, inscribed). (Box 42)
  - Stehr, Erich, "Bakchylides in seinem Verhältnis zu Simonides und Pindar: ein Sängerkrieg im Altertum" excerpt from Rostocker Inauguralis-Dissertation,., 1923; 2197.; (Offprint). (Box 42)
  - Steiner, J./Steiner, Paul, Römischer Legionsziegelofen bei Xanten, Bonn: Carl Georgi, Universitäts-Buchdruckerei,., 1903; 2198.; Including Taf. V-VI (Pamphlet, inscribed to PF). (Box 42)
  - Steiner, Paul, "Die dona militaria" Banner Jahrbücher 114,., 1905; 2199.; pp.1-99 Taf.1-4 (Offprint). (Box 42)
  - Stenzel, Bertha (Box 42)
    See Stenzel-Mugden, Bertha.
  - Stenzel, [Julius], "Antiphon" [Pauly-Wissowa, Realenzyklopädie der klassischen Altertumswissenschaft]., 2200.; cc. 1-10 (Offprint). (Box 42)
  - Stenzel, Julius, "Hegels Auffassung der griechischen Philosophie" Neue Jahrbücher für Wissenschaft und Jugendbildung 8,., 1932; 2201.; pp.40-50 (Offprint): with Typescript "Sokratesaufs." pp.148-21 (4pp., 4 leaves). (Box 42)
  - Stenzel, Julius, "Literarische Form und philosophischer Gehalt des platonischen Dialoges" Jahresbericht der Schles. Gesellschaft für vaterl. Cultur., 1916; 2202.; pp.1-17 (Offprint, annotated). (Box 42)
  - Stenzel, Julius, "Sinn, Bedeutung, Begriff, Definition: ein Beitrag zur Frage der Sprachmelodie" s.l. s.a., 2203.; pp.160-201 (pp. 145-201) (Offprint, corrected). (Box 42)
  - Stenzel, J., "Ueber den Aufbau der Erkenntnis im VII. Platonischen Brief" Jahresberichte des Philologischen Vereins 47, s.a., 2204.; pp.63-84 (Proof, annotated): filed with Kranz, Walther, "Aufbau und Gehalt der Trachinierinnen' (Box 42)
  - Stenzel, Julius, Ueber zwei Begriffe der platonischen Mystik: "ZOION und KINHSIS" Breslau: Druck der Breslauer Genossenschafts-Buchdruckerei,., 1914; 2205.; (Inscribed). (Box 42)
  - Stenzel, Julius, "Was ist Lebendig und was ist tot in der Philosophie des klassischen Altertums? Versuch einer Geschichtsphilosophie der Philosophiegeschichte" Neue Jahrbücher für Wissenschaft und Jugendbildung 7,., 1931; 2206.; pp.1-6 (Offprint). (Box 42)
  - Stenzel, Julius, "Wissenschaft und Bildung im platonischen Erziehungsbegriff: ein Beitrag zur Frage des pädogogischen, 'Intellekturalismus'" Zeitschrift für Geschichte der Erziehung und des Unterrichts 20,., 1930; 2207.; pp.80-120 (Offprint). (Box 42)
  - Another copy., 2208.; (Offprint). (Box 42)
  - Stenzel, Julius, Wissenschaft und Staatsgesinnung bei Platan: de zur Reichsgründungsfeier der Christian-Albrechts-Universität am 18. January 1927, Kiel: Kommis-sionsverlag der Universität Kiel,., 2209.; (Pamphlet, inscribed, marked). (Box 42)
  - Stenzel, Julius, "Zum Aufbau des platonischen Dialoges" Festschrift für Karl Joël, Basel: Verlag von Helbing & Lichtenhahn,., 1934; 2210.; pp.240-254 (Offprint, annotated). (Box 42)
  - Stenzel, Julius, "Zur Theorie des Logos bei Aristoteles" Quellen und Studien zur Geschichte der Mathematik 1,., 1929; 2211.; pp.34-66 (Offprint, inscribed): accompanied by "Geleitwort" (Offprint). (Box 42)
  - Stenzel, Julius, review: Howald's Platons Leben, Deutsche Literaturzeitung., 1925; 2212.; cc. 1163-1166 (Offprint). (Box 42)
  - Stenzel, Julius, review: von Scheliha's Dion and Bannes' Platon, Deutsche Literaturzeitung., March 15, 1936; 2213.; cc. 446-453 (Offprint, inscribed by B(ertha) Stenzel). (Box 42)
  - Stenzel, Julius, review: Vossler's Gesammelte Aufsätze zur Sprachphilosophie, Deutsche Literaturzeitung., 1924; 2214.; cc. 579 (Offprint). (Box 42)
  - Stenzel, Julius, review: Willi's Versuch einer Grundlegung der platonischen Mythopoiie, Deutsche Literaturzeitung., 1926; 2215.; cc. 1139-1142 (Offprint). (Box 42)
  - Stenzel, Julius, [untitled]. Logos 12, s.a., 2216.; pp.406-408 (Offprint). (Box 42)
  - Stenzel[-Mugden], Bertha, "Is Plato's Seventh Epistle Spurious?" American Journal of Philology 74,., 1953; 2217.; pp.383-397 (pp. 18-21) (Offprint, inscribed, annotated). (Box 42)
    Accompanied by Typescript "Sokratesaufs."
  - Stenzel-Mugdan, Bertha, "Philosophische Motive im Weltbild des Aristoteles" Neue Jahrbücher 53, I., 1924; 2218.; pp.1-15 (Offprint, inscribed). (Box 42)
  - Stern, E. von, "Zur Wertung der pseudo-aristotelischen zweiten Oekonomik" Hermes 51,., 1916; 2219.; pp.422-440 (Offprint, inscribed). (Box 42)
  - Steup, J(ulius), "Bemerkungen zu Thukydides" [Rheinisches Museum für Philologie] s.a., 2220.; pp.250-270 (Offprint). (Box 42)
  - Steup, Julius, "Der Abschluss des 50jährigen Friedens bei Thukydides" Rheinisches Museum für Philologie 25, s.a., 2221.; pp.273-305 (Offprint). (Box 42)
  - Steup, Julius, "Ein Einschiebesel bei Thukydides" s.l. s.a., 2222.; pp.350-361 (Offprint). (Box 42)
  - Steup, J(ulius), "Herodot IX 106 und Thukydides" Rheinisches Museum für Philologie 35, s.a., 2223.; pp.321-335 (Offprint). (Box 42)
  - Steup, J(ulius), "Thukydides, Antiochos und die angebliche Biographie des Hermokrates" Rheinisches Museum fär Philologie 56, s.a., 2224.; pp.443-461 (Offprint). (Box 42)
  - Steup, J(ulius), "Zu der Rede des L. Marcius Philippus aus Sallusts Historien" Rheinisches Museum für Philologie 58, s.a., 2225.; pp.529-537 (Offprint). (Box 42)
  - Steup, J(ulius), "Zu Thukydides" Bericht über die attische Pest" [Rheinisches Museum für hilologie] s.a., 2226.; pp.473-482 (Offprint). (Box 42)
  - Stewart, Douglas J., "Hesiod and the Birth of Reason" Antioch Review 26,., 1966; 2227.; pp.213-231 (Offprint, inscribed to PF, marked). (Box 42)
  - Stewart, Douglas J., "Man and Myth in Plato's Universe" s.l. s.a., 2228.; pp.72-90 (Offprint, inscribed to PF). (Box 42)
  - Another copy (Offprint, marked)., 2229. (Box 42)
  - Stillwell, Agnes Newhall, "Eighth Century B.C. Inscriptions from Corinth" American Journal of Archaeology 38,., 1933; 2230.; pp.605-610 (Offprint, marked). (Box 43)
  - Straus, E., "Le mouvement vécu" Recherches philosophiques., 1935-36; 2231.; pp.112-138 (Offprint). (Box 43)
  - Straus, Erwin, "Ueber Suggestion und Suggestibilitat" Schweizer Archiv für Neurologie und Psychiatrie 20,., 1927; 2232.; pp.23-43 (Offprint). (Box 43)
  - Strauss, Leo, "Farabi's Plato" Louis Ginzberg Jubilee Volume, New York: American Acqdemy for Jewish Research,., 1945; 2233.; pp.357-393 (Offprint, annotated). (Box 43)
  - Stroux, Johannes, "Die Constitutio Antoniniana" Philologus 88,., 1933; 2234.; pp.272-295 (Offprint). (Box 43)
  - Stroux, Johannes, "Die stoische Beurteilung Alexanders des Grossen" Philologus 88,., 1933; 2235.; pp.222-240 (Offprint, corrected, marked). (Box 43)
  - Stroux, J(ohannes), "Die Zeit des Curtius" Philologus 84, s.a., 2236.; pp.233-251 (Offprint, inscribed). (Box 43)
  - Stroux, Johannes, "Erzählungen aus Kallimachos" Philologus 89,., 1934; 2237.; pp.301-319 (Offprint, inscribed). (Box 43)
  - Stroux, Joh(annes), "Textprobleme aus Quintilian" Philologus 85,., 1930; 2238.; pp.322-354 (Offprint). (Box 43)
  - Strycker, é (mile) de, "Le syllogisme chez Platon" Revue néo-scolastique de philosophie 34,., 1932; 2239.; pp.42-42-56, 218-239 (Offprint, inscribed to Julius Stenzel, marked). (Box 43)
  - Strycker, é(mile) de, "Vingt ans d'études platoniciennes" Les études classiques 4,., 1935; 2240.; pp.219-236 (Offprint, marked). (Box 43)
  - Studemund, Wilhelm, "Ueber die Sprüche der sieben Weisen in den Codices Parisini 2720 u. 1773" Wochenschrift für klassische Philologie., 1886; 2241.; pp.1-22 (Offprint). (Box 43)
  - Studniczka, Franciscus, Das Bildnis des Aristoteles, Leipzig: typis A. Edelmanni,, with Taf.1-3., 1908; 2242.; (Pamphlet). (Box 43)
  - Studniczka, Franz, "Ueber den Schild des Herakles" Serta Hartelliana,., Wien 1896; 2243.; pp.50-83 (Offprint, inscribed, annotated). (Box 43)
  - Sudhaus, S., "Die Ciris und das römische Epyllion" Hermes 42,., 1907; 2244.; pp.469-564 (Offprint, ex-libris Karl Praechter, inscribed). (Box 43)
  - Sudhaus, S., "Perikeiromene 96-100" Hermes 48,., 1913; 2245.; pp.145-146 (Offprint, inscribed). (Box 43)
  - Süss, Wilhelm, "Theramenes der Rhetor und Verwandtes" Rheinisches Museum für Philologie 66,., 1911; 2246.; pp.183-189 (Offprint, inscribed). (Box 43)
  - Another copy., 2247.; (Offprint). (Box 43)
  - Süss, Wilhelm, "Zu Lucilius" Hermes 62,., 1927; 2248.; pp.342-356 (Offprint, inscribed). (Box 43)
  - Susemihl, Fr., "Neue platonische Forschungen. Zweites Stück" Rheinisches Museum für Philologie 53, s.a., 2249.; pp.448-459 (Offprint, ex-libris Karl Praechter). (Box 43)
  - Susemihl, Fr., "Neue platonische Forschungen. Zweites Stück (Schluss)" Rheinisches Museum für Philologie 53, s.a., 2250.; pp.526-540 (Offprint, ex-libris Karl Praechter). (Box 43)
  - Täubler, Eugen, "Römisches Staatsrecht und römische Verfassungsgeschichte" Historische Zeitschrift 120., 2251.; pp.189-209 (Offprint, inscribed to PF). (Box 43)
  - Tarán, Leonardo, "El significado de noein en Parmenides" Anales de filologia clásica 7,., 1959; 2252.; pp.122-139 (Offprint, corrected). (Box 43)
  - Tarán, Leonardo, "Plato, Phaedo, 62a" American Journal of Philology 87,., 1966; 2253.; pp.326-336 (Offprint, inscribed). (Box 43)
  - Tarán, Leonardo, review: Novotny's Platonis Epinomis Commentariis Illustrata, American Journal of Philology 83,., 1962; 2254.; pp.313-317 (Inscribed to PF). (Box 43)
  - Technau, Werner, "Italien" Jahrbuch des deutschen archäologischen Instituts., 1930; 2255.; cc. 299-432, map (Offprint, inscribed). (Box 43)
  - Thackeray, H. St. John, "Sophocles and the Perfect Number (A neglected nicety)" Proceedings of the British Academy 16., 2256.; pp.1-32 (Pamphlet). (Box 43)
  - Theiler, Willy, "Bau und Zeit der aristotelischen Politik" Museum Helveticum 9,., 1952; 2257.; pp.65-78 (Offprint). (Box 43)
  - Theiler, Willy, "Die bewahrenden Kräfte im Gesetzesstaat Platos" Archiv für Volkskunde 47,., 1951; 2258.; pp.192-202 (Offprint, inscribed, annotated). (Box 43)
  - Another copy., 2259.; (Offprint, inscribed). (Box 43)
  - Theiler, Willy, "Die Dichter der Ilias" Festschrift Edouard Tièche, Bern: Verlag Herbert Lang & Cie,., 1947; 2260.; pp.125-167 (Offprint, annotated). (Box 43)
  - Theiler, Willy, "Die Entstehung der Metaphysik des Aristoteles" Museum Helveticum 15,., 1958; 2261.; pp.85-105 (Box 10). (Box 43)
  - Theiler, Willy, "Die grosse Ethik und die Ethiken des Aristoteles" Hermes 69,., 1934; 2262.; pp.353-379 (Offprint, inscribed). (Box 43)
  - Theiler, Willy, "Ein vergessenes Aristoteleszeugnis" Journal of Hellenic Studies., 1957; 2263.; pp.127-131 (Offprint, inscribed). (Box 43)
  - Theiler, Willy, "Noch einmal die Dichter der Ilias" Thesaurismata: Festschrift für Ida Kapp, München., 1954; 2264.; pp.113-146 (Offprint, inscribed). (Box 43)
    Accompanied by cutting advertising Page's History and the Hellenic Iliad.
  - Theiler, Willy, "Vermutungen zur Odyssee" Museum Helveticum 7,., 1950; 2265.; pp.102-122 (Offprint, inscribed, annotated). (Box 43)
  - Theiler, Willy, "Zum Gefüge einiger plautinischer Komödien" Hermes 73,., 1938; 2266.; pp.269-296 (Offprint, inscribed). (Box 43)
  - Theiler, Willy, review: Drexler's Plautinische Akzentstudien, in Deutsche Literaturzeitung 6,., ca. 1933; 2267.; cols. 5-16 [= 799-805, 850-56] (Offprint, marked) (box 3). (Box 43)
  - Theiler, Willy, review: Heubeck, Der Odyssee-Dichter und die Ilias, Deutsche Literaturzeitung 77/5,., 1956; 2268.; pp.-- (Offprint, annotated). (Box 43)
  - Theiler, Willy, review: Fr. Müller's Stilistische Untersuchung der Epinomis des Philippos von Opus and Taylor's Plato and the Authorship of the Epinomis. Gnomon 7,., 1931; 2269.; pp.337-355 (Offprint). (Box 43)
  - Thierfelder, Andreas, De rationibus interpolationum Plautinarum, Dissertatio inauguralis, Lipsiae: typis B.G. Teubneri, (With presentation slip)., 1929; 2270.; (Pamphlet). (Box 43)
  - Tiedke, H., Nonniana, Berlin: R. Gaertners Verlagsbuchhandlung,., 1883; 2271.; (Pamphlet). (Box 43)
  - Tod, Marcus N., "Epigraphical Notes on Greek Coinage" Numismatic Chronicle 5-6,., 1945/46; 2272.; pp.1-26 (Offprint, inscribed). (Box 43)
  - Tod, Marcus N., "Epigraphical Notes on Greek Coinage: Addenda" Numismatic Chronicle 15,., 1955; 2273.; pp.125-130 (Offprint, inscribed). (Box 43)
  - Tod, M.N., "Greek Inscriptions at Cairness House" Journal of Hellenic Studies., 1934; 2274.; pp.140-162 pl. VI (Offprint). (Box 43)
  - Todt, Bernard, "Schleiermachers Platonismus" Program des königlichen Gymnasiums zu Wetzlar, Wetzlar: Druck von Ferd. Schnitzler,., 1882; 2275.; (Pamphlet). (Box 43)
  - Toeplitz, Otto, "Das Verhältnis von Mathematik und Ideenlehre bei Plato" Quellen und Studien zur Geschichte der Mathematik 1,., 1929; 2276.; pp.3-33 (Offprint, annotated). (Box 43)
  - Tomaschek, Rudolf, "Wahrheit und Wirklichkeit in der Physik" in Mitteilungen Univesitätsbund Marburg, Heft 2 (Pamphlet, addressed to [P]F)., 1933; 2277. (Box 43)
  - Trampe, Ernst, Syrien vor dem Endringen der Israeliten II: Studien zu den Thontafeln von Tell el-Amarna, Berlin: R. Gaertners Verlagsbuchhandlung,., 1901; 2278.; (Pamphlet). (Box 43)
  - Trendelenburg, Adolf, Der grosse Altar des Zeus in Olympia, Berlin: R. Gaertners Verlagsbuchhandlung,, with Taf.1-3., 1902; 2279.; (Pamphlet). (Box 43)
  - Trendelenburg, Adolf, Die Anfangsstrecke der Heiligen Strasse in Delphi, Berlin: Weidmannsche Buchhandlung,., 1908; 2280.; (Pamphlet). (Box 43)
  - Trendelenburg, Adolf, "Ein Talisman" Blätter fär die Mitglieder des Wissenschaftlichen Centrals-Vereins., 1909; 2281.; pp.-- (Offprint, inscribed). (Box 43)
  - Trendelenburg, Adolf, Erläuterungen zu Platos Menexenus, Berlin: Weidmannsche Buchhandlung,., 1905; 2282.; (Pamphlet). (Box 43)
  - Trendelenburg, Adolf, Pausanias Hellenika (Allgemeiner Teil), Berlin: Weidmannsche Buchhanndlung,., 1911; 2283.; (Pamphlet). (Box 43)
  - Trendelenburg, Adolf, "Ueber des Alkamenes AFPO?ITE EN KHpOIS" Archäologische Anzeiger., 1908; 2284.; cc. 513-520 (Offprint, inscribed). (Box 43)
  - Turyn, Alexander, "Anecdoton Ianicianum" Munera Philologica ludovico Cwiklinski bis sena lustra professoria claudenti ab amicis collegis discipulis oblata, Posnaniae: drukarnia Uniwersytetu Poznanskiego,., 1936; 2285.; pp.375-380. (Box 43)
  - Turyn, Alexsander, "Niektóre kwestje prozodyczne liryki greckiej" Odbitka ze Sprawozdan z posiedzen Towarzystwa 22,., 1929; 2286.; pp.1-22 (Offprint). (Box 43)
  - Turyn, Alexander, "The Manuscripts of Sophocles" Traditio 2,., 1944; 2287.; pp.1-41 (Offprint). (Box 43)
  - Turyn, Alexander, review: Schroeder's Grundriss der griechischen Versgeschichte. Gnomon 7,., 1931; 2288.; pp.513-520 (Offprint, inscribed). (Box 43)
  - Ullman, B.L., "History and Tragedy" Transactions of the American Philological Association 73,., 1942; 2289.; pp.25-53 (Offprint, inscribed). (Box 44)
  - Ullman, B.L., "Trends in Greek and Latin Studies" Studies in Philology 42,., 1945; 2290.; pp.403-412 (Offprint). (Box 44)
  - Ullman, B.L., "We Want a Virgilian Peace" Classical Journal 41, [UCLA Classics Department catalogue card only]., 1945; 2291. (Box 44)
  - Vahlen, J., "Kritische Bemerkungen zur Verstechnik des Plautus" Sitzungsbericte der Königlich Preussischen Akademie der Wissenschaften 37,., 1907; 2292.; pp.1-15 (Offprint). (Box 44)
  - Vahlen, J., Ueber den philologischen Sinn. Rede beim Antritt des Rectorats an der Friedrich-Wilhelms-Universität zu Berlin, Berlin: Buchdruckerei der Königl. Akademie der Wissenschaften (G. Vogt),., 1886; 2293. (Box 44)
  - Velsen, Ruth von, De titulorum Arcadiae flexione et copia verborum, Dissertatio inauguralis, Berolini: typis expressit Arthurus Scholem,., 1917; 2294.; (Inscribed to [P]F). (Box 44)
  - Verbeek, A. [Review:] "Vladimir Milojcic, Chronologie der jüngeren Steinzeit Mittelu. Südosteuropas..., Berlin 1949" Bonner Jahrbuch 151,., 1951; 2295.; pp.123-152 (Offprint). (Box 44)
  - Vetter, E. "Ableitung und Bedeutungsentwickelung von lat. incolumis" Glotta vol.2, s.d., 2296.; pp.247-254 (Offprint, inscribed to PF). (Box 44)
  - Vierkandt, A., "Die psychologischen Grundlagen der ethnologischen Religionsgeschichte" Sitzungsberichte der religionswissenschaftlichen Vereinigungen in Berlin., 1913/14; 2297.; pp.1-15 (Whole number). (Box 44)
  - Viljamaa, Toivo. The Renaissance Reform of Latin Grammar, Turku: Turun Yliopisto,., 1976; 2298.; 44pp. (Pamphlet). (Box 44)
  - Vitelli, G. "Nuovi frammenti degli Aitia di Callimaco" Annali della r. scuola normale superiore di Pisa 3,., 1934; 2299.; pp.1-12 + 1 plate (Offprint). (Box 44)
  - Vlastos, Gregory, "Addenda to the Third Man Argument: A Reply to Professor Sellars" Philosophical Review 64,., July 1955; 2300.; pp.438-448 (Offprint). (Box 44)
  - Vlastos, Gregory, "The Third Man Argument in the Parmenides" The Philosophical Review 63,., 1954; 2301.; pp.319-349 (Offprint, annotated). (Box 44)
    Accompanied by sheet of notes.
  - Vogt, Ernst. "Die Schrift vom Wettkampf Homers und Hesiods" Rheinisches Museum für Philologie 102/3., 2302.; pp.193-221 (Offprint). (Box 44)
  - Vollgraff, Wilhelm, "Dionysos Eleuthereus" Athen. Mitteilungen., 1907; 2303.; pp.567-575 (Offprint, inscribed). (Box 44)
  - Vollgraff, C. Gul., "?IONYSOS EN ?IMNAS" Mnemosyne 36,., 1908; 2304.; pp.211-215 (Offprint, inscribed). (Box 44)
  - Vollgraff, Wilhelm, "Dulchion-Leukas" Neue Jahrbücher für das klassische Altertum 19,., 1907; 2305.; pp.617-629 (Offprint, inscribed to PF). (Box 44)
  - Vollgraff, Wilhelm, "Les établissements préhistoriques de l'Aspis" Bulletin de correspondance hellénique 31., 2306.; pp.139-184 pls. VI-IX + fig. 6 (Offprint). (Box 44)
  - [Von der Mühll, Peter] "Aus der Allgemeinen, der Philologischen und Archäologischen Sektion der Basler Philologenversammlung 1907" Zeitschrift für den Gymnasialwesen 62,., 1908; 2307.; pp.142-153 (Offprint). (Box 44)
  - Von der Mühll, Peter, "Basilius und der letzte Brief Epikurs" Museum Helveticum 12,., 1955; 2308.; pp.47-49 (Offprint, inscribed). (Box 44)
  - Von der Mühll, Peter, "Das Alter der Anarcharsislegende" Festgabe für Hugo Blümmer, Zürich., 1914; 2309.; pp.425-433 (Offprint, inscribed). (Box 44)
  - Von der Mühll, Peter, De Aristotelis ethicorum Eudemiorum auctoritate, Dissertatio inauguralis, Gottingae: officina academica Dieterichiana typis expressit,., 1909; 2310.; (Inscribed to [P]F). (Box 44)
  - Von der Mühll, Peter, "Der Anlass zur zweiten Pythie Pindars" Museum Helveticum 15,., 1958; 2311.; pp.215-221 (Offprint, inscribed) (box 3). (Box 44)
  - Von der Mühll, Peter, "Die Diapeira im B der Ilias" Museum Helveticum 3,., 1946; 2312.; pp.197-209 (Offprint, inscribed). (Box 44)
  - Von der Mühll, Peter, "Die Gedichte des Philosophen Arkesilaos" Studi in onore di Ugo Enrico Paoli, Firenze: casa editrice Felice le Monnier,., 1955; 2313.; pp.717-724 (Offprint, inscribed). (Box 44)
  - Von der Mühll, Peter, "Die Zeit des Apollonhymnus des Kallimachos" Museum Helveticum 15,., 1958; 2314.; pp.1-10 (Offprint, inscribed). (Box 44)
  - Von der Mühll, Peter, "Direkte Benützung des Ephoros und des Theopomp bei Plutarch" Museum Helveticum 11,., 1954; 2315.; pp.243-244 (Offprint, marked). (Box 44)
  - Von der Mühll, Peter, "Ein eigentümlicher Fall metrischer Dehnung im pseudohesiodischen Scutum" Museum Helveticum 13,., 1956; 2316.; pp.193-194 (Offprint, inscribed). (Box 44)
  - Von der Mühll, Peter, "Ein verkanntes Pronomen im Andokidestext" Hermes 68,., 1933; 2317.; pp.116-118 (Offprint, inscribed). (Box 44)
  - Von der Mühll, Peter, "Eine Lücke im Bericht über Demokrits Lehre vom Kriterion bei Diogenes Laertius" Philologus., 1963; 2318.; pp.130-131 (Offprint, corrected). (Box 44)
  - Von der Mühll, Peter, "Einige Interpolationen in berühmten Stellen der Odyssee" Philologus 89,., 1934; 2319.; pp.391-396 (Offprint, inscribed, annotated). (Box 44)
  - Von der Mühll, Peter, "Epikurs KYPIAI ?O?AI und Demokrit" Festgabe Adolf Kaigs., 2320.; pp.172-178 (Offprint, inscribed, marked). (Box 44)
  - Von der Mühll, Peter, "Interpretationen biographischer Ueberlieferung" Museum Helveticum 23,., 1966; 2321.; pp.234-239 (Offprint, inscribed). (Box 44)
  - Von der Mühll, Peter, "Kultische und andere Mahlzeiten bei Alkman" Schweiz: Archiv für Volkskunde 47,., 1951; 2322.; pp.208-214 (Offprint, inscribed). (Box 44)
    Accompanied by flyer for "Rias-Funk-Universität," September 1951; "Rundfunk und Wissenschaft," reprinted from Neue Züricher Zeitung August 31, 1951; Westwood Community Church Bulletin 20, October 12, 1951. (stamped: Miss Dorothy Friedlander).
  - Von der Mühll, Peter, "O?E = O ?EINA bei Euripides" Museum Helveticum 23,., 1966; 2323.; pp.190-191 (Offprint). (Box 44)
  - Von der Mühll, P(eter), "STIXOS MEIOTPOS (Hesiod, Erga 263)" Glotta 10, s.a., 2324.; pp.143-146 (Offprint). (Box 44)
  - Von der Mühll, Peter, "Zum ersten Buch der Nikomachischen Ethik" s.l. s.a., 2325.; pp.88-90 (Offprint). (Box 44)